【裁判字號】    97,審訴,1428
【裁判日期】    971014
【裁判案由】    毒品危害防制條例
【裁判全文】
臺灣桃園地方法院刑事判決            97年度審訴字第1428號
公  訴  人  臺灣桃園地方法院檢察署檢察官
被      告  甲○○
                    （現羈押於臺灣桃園看守所）
指定辯護人  本院公設辯護人  陳瑞明
上列被告因毒品危害防制條例案件，經檢察官提起公訴（97年度
毒偵字第1179號），嗣被告於準備程序進行中為有罪之陳述，經
本院合議庭裁定由受命法官獨任進行簡式審判程序後，聲請改依
協商程序而為判決，本院判決如下：
    主  文
甲○○施用第一級毒品，累犯，處有期徒刑拾月，扣案之海洛因
壹包連同包裝袋壹只（毛重零點貳公克，因鑑驗使用零點零貳
公克）沒收銷燬之。
    事實及理由
一、本件被告所犯係死刑、無期徒刑或最輕本刑為3 年以上有期
    徒刑以外之罪，其於準備程序中就被訴事實為有罪之陳述，
    經本院告知簡式審判程序之旨，並聽取公訴人、被告及辯護
    人之意見後，爰依刑事訴訟法第273 條之1 第1 項規定合議
    裁定由受命法官獨任進行簡式審判程序。
二、被告甲○○前有違反毒品危害防制條例、竊盜、偽造文書等
    前科，其中於民國88年間，因施用毒品案件，經本院以88年
    度毒聲字第5346號裁定送觀察、勒戒後，認無繼續施用毒品
    之傾向，而經臺灣桃園地方法院檢察署檢察官於88年10月7
    日以88年度毒偵字第213 號為不起訴處分確定。復於89年間
    ，因施用毒品案件，經本院以89年度毒聲字第1192號裁定送
    觀察、勒戒後，認有繼續施用毒品之傾向，再經本院以89年
    度毒聲字第3553號裁定令入戒治處所施以強制戒治，後經本
    院以89年度毒聲字第6895號裁定停止戒治並交付保護管束，
    於89年12月1 日出所，甫於90年5 月23日保護管束期滿，未
    經撤銷，視為戒治完畢，本次犯行並經本院以89年度訴字第
    766 號判決判處應執行有期徒刑10月確定（其中施用第一級
    毒品部分判處有期徒刑7 月，施用第二級毒品部分判處有期
    徒刑5 月）；另於91年間，因施用毒品案件，經本院以91年
    度易字第65號判決判處有期徒刑6 月確定，上開3 罪自91年
    1 月8 日起入監接續執行，於92年1 月7 日縮短刑期假釋出
    監並交付保護管束，甫於92年4月7日保護管束期滿，假釋未
    經撤銷視為執行完畢。又於89年間，因偽造文書案件，經本
    院以90年度訴字第871 號判決判處有期徒刑6 月確定，於94
    年4 月17日徒刑執行完畢。再於95年間，因違反毒品危害防
    制條例案件，經本院以95年度訴字第1197號判決判處有期徒
    刑10月確定；另於同年間，因竊盜案件，經本院以95年度易
    字第620 號判決判處有期徒刑1 年4 月確定；後於同年間，
    因竊盜案件，經本院以95年度易字第1388號判決判處有期徒
    刑4 月確定，上開3 罪經本院以96年度聲減字第5 號裁定各
    減為有期徒刑5 月、8 月、2 月，定應執行有期徒刑1 年1
    月15日，於96年9 月19日徒刑執行完畢（均構成累犯）。
三、詎其仍不知悔改，明知海洛因業經公告列為毒品危害防制條
    例第2 條第2 項第1 款之第一級毒品，不得非法持有、施用
    ，竟基於施用第一級毒品海洛因之犯意，於97年3 月1 日某
    時，在桃園縣桃園市某處，施用第一級毒品海洛因1 次。嗣
    於97年3 月1 日13時20分許，在桃園縣桃園市○○街105 號
    前為警查獲，並扣得其所有之海洛因1 包連同包裝袋1 只（
    毛重0.23公克，因鑑驗使用0.02公克）。案經桃園縣政府警
    察局八德分局報告臺灣桃園地方法院檢察署檢察官偵查後起
    訴。
四、證據名稱：
  (一)被告於本院準備程序中之自白。
  (二)台灣檢驗科技股份有限公司濫用藥物檢驗報告及桃園縣政府
    警察局八德分局被採尿人尿液暨毒品真實姓名與編號對照表
    各1 份附卷可稽。
  (三)海洛因1 包連同包裝袋1 只（毛重0.23 公克，因鑑驗使用0.
    02公克）扣案可資佐證。
五、本件經檢察官與被告於審判外達成協商之合意且被告已認罪
    ，其合意內容為：就其施用第一級毒品部分，被告願受科刑
    範圍為有期徒刑10月。經查，上開協商合意並無刑事訴訟法
    第455 條之4 第1 項所列情形之一，檢察官聲請改依協商程
    序而為判決，本院爰不經言詞辯論，於協商合意範圍內為協
    商判決，合予敘明。
六、扣案之海洛因1 包連同包裝袋1 只（毛重0.23公克，因鑑驗
    使用0.02公克），經送鑑定結果，確含海洛因成分，有台灣
    檢驗科技股份有限公司濫用藥物檢驗報告1 紙在卷可稽，應
    依毒品危害防制條例第18條第1 項前段規定，沒收銷燬之；
    包裹第一級毒品海洛因之包裝袋與前開海洛因毒品無從完全
    剝離，併依毒品危害防制條例第18條第1 項前段規定，沒收
    銷燬之，附此敘明。
七、應適用之法條：刑事訴訟法第273 條之1 第1 項、第455 條
    之4 第2 項、第455 條之8 ，毒品危害防制條例第10條第1
    項、第18條第1 項前段，刑法第11條、第47條第1 項。
八、本判決除有刑事訴訟法第455 條之4 第1 項第1 款、第2 款
    、第4 款、第6 款、第7 款所定情形之一，或違反同條第2
    項規定者外，不得上訴。
九、如不服本件判決，得自收受判決送達之日起10日內，向本院
    提出上訴書狀，上訴於第二審法院。
本案經檢察官潘怡華到庭執行職務。
中    華    民    國    97    年    10    月    14    日
                  刑事庭    法  官  徐  培  元
以上正本證明與原本無異。
                            書記官  楊  美  慧
中    華    民    國    97    年    10    月    14    日
附錄本件論罪科刑法條：
毒品危害防制條例第10條
施用第一級毒品者，處六月以上五年以下有期徒刑。
施用第二級毒品者，處三年以下有期徒刑。


司法院資訊處製作；財團法人民間司法改革基金會備份。
